# 求助陈版主，关于 PPP项目确认时点不同导致内部往来无法抵消问题

提问人：13605626593 时间：2022-04-09 17:08:22
求助陈版主和各位老师：
现在在做一个集团审计，集团下属A公司为水务公司，B公司为工程施工企业，A单位为PPP公司，采用无形资产模式。A将施工业务委托给B公司施工，A公司按支付的款项计入合同履约成本， 21 年度支付b公司工程款 2 个亿，A公司账务处理 借 合同履约成本 2 亿元 贷 银行存款 2 亿元 根据财政部解释将其放在无形资产列报 B公司为施工方，采用投入法核算，收到款项时 借 银行存款 贷 工程结算 合同中包含设备 5000 万元，B公司采购了 4000 万设备，借 预付账款 4000 万 贷 银行存款 4000 万 银行存款设备要安装验收完B公司才能拿到验收单确认成本收入，故当年只确认了1.5亿的合同结算，最终在B公司确认了 5000 万的合同负债。请问陈版主和各位老师，在集团层面，该 5000 万的合同负债如何进行抵消，和无形资产对抵吗，还是就列报在集团报告里面的合同负债中，还是和供应商的设备款对抵？

回答人：chenyiwei
这种情况实际上是内部交易双方确认资产、负债的进度不一致导致。遇到这种情况，建议在编制合并报表时，首先按照相同的完工进度（一般按照内部施工方的完工进度）对双方确认的资产负债进行调整。调整为一致后再进行往来抵销处理。
就主帖中的案例，也可以采用简化处理。如果合并集团层面确认1.5亿元收入是合理的，则可以将A公司“合同履约成本”中多余的 5000 万元与合同负债相抵销处理。最终合并报表层面内部往来全部抵销，确认的收入为1.5亿元。